【裁判字號】    97,簡上,155
【裁判日期】    970930
【裁判案由】    給付票款
【裁判全文】
臺灣臺北地方法院民事裁定             97年度簡上字第155號
上  訴  人  乙○○
訴訟代理人  丁○○
被  上訴人  甲○○
訴訟代理人  戊○○
上列當事人間給付票款事件，上訴人聲請本院裁定停止訴訟程序
，本院裁定如下：
    主  文
聲請駁回。
    理  由
一、按訴訟全部或一部之裁判，以他訴訟之法律關係是否成立為
    據者，法院得在他訴訟終結前，以裁定停止訴訟程序，民事
    訴訟法第182條第1項定有明文。訴訟全部或一部之裁判，以
    他訴訟之法律關係是否成立為據者，係指他訴訟之法律關係
    是否成立，為本件訴訟先決問題者而言，若他訴訟是否成立
    之法律關係，並非本件訴訟之先決問題，則其訴訟程序即毋
    庸中止（最高法院18年抗字第56號判例意旨參照）。又為本
    訴訟先決問題之法律關係是否成立，在本訴訟法院本可自為
    裁判，若因中止訴訟程序當事人將受延滯之不利益時，仍以
    不中止訴訟程序為宜（最高法院30年抗字第105號判例意旨
    亦可資參照）。
二、聲請意旨略以：上訴人自始即抗辯不認識被上訴人，本件被
    上訴人主張之票款（下稱系爭票款），係因訴外人丙○○替
    上訴人調轉資金，上訴人簽發支票予丙○○，將支票轉交出
    借人，惟丙○○究將支票交予何人，上訴人無從知悉也未究
    問，惟系爭票款已因另件訴訟由本院96年度訴字第10278號
    返還借款事件，判決上訴人應對丙○○清償，上訴人已具狀
    提起上訴在卷，系爭票款已與上開返還借款事件中之借款重
    疊，雖屬不同之法律關係，惟訴訟標的相同，上訴人只須清
    償其一。爰請求在上開返還借款事件未判決確定前，准予停
    止本件訴訟程序進行等語。
三、按在票據上簽名者，依票上所載文義負責；票據債務人不得
    以自己與發票人或執票人之前手間所存抗辯之事由對抗執票
    人，但執票人取得票據出於惡意者，不在此限。票據法第5
    條及第13條定有明文。經查，本件被上訴人因持有上訴人簽
    發之支票，而基於票據之法律關係對上訴人而為請求，上訴
    人本不得執其與丙○○間所存之抗辯事由對抗被上訴人，是
    上訴人與丙○○間之借貸關係如何，即非本件訴訟之先決問
    題，倘上訴人抗辯被上訴係惡意取得該支票，本院亦非不得
    自為認定，若因停止訴訟程序，被告顯有受延滯之不利益。
    按諸首揭規定及說明，本件以不停止訴訟程序為當，原告之
    聲請，為無理由，應予駁回，爰裁定如主文。
中    華    民    國    97    年    9     月    30    日
                  民事第四庭  審判長法  官  周祖民
                                    法  官  趙子榮
                                    法  官  賴武志
以上為正本係照原本作成。
本裁定不得抗告。
中    華    民    國    97    年    9     月    30    日
                                    書記官  施若娟


司法院資訊處製作；財團法人民間司法改革基金會備份。
